【裁判字號】    89,交聲,387
【裁判日期】    891116
【裁判案由】    違反道路交通管理處罰條例聲明異議
【裁判全文】
臺灣臺北地方法院交通事件裁定            八十九年度交聲字第三八七號
        異議人即
        受處分人    甲○○
右列受處分人因違反道路交通管理處罰條例案件，對於台北市交通事件裁決所八十九
年七月十八日所為之處分（原處分案號：北市裁三字第駕裁二二─Ｃ0000000
0號），聲明異議，本院裁定如左：
        主    文
異議駁回。
        理    由
一、按設有禁止迴車標誌或劃有分向限制線，禁止超車線、禁止變換車道之路段，不
    得迴車，道路交通安全規則第一百零六條第二款定有明文。又汽車駕駛人在禁止
    左轉路段迴車者，處銀元二百元以上六百元以下（即新台幣六百元以上一千八百
    元以下）罰鍰並記違規點數一點，道路交通管理處罰條例第四十九條第一項第二
    款及第六十三條第一項第一款定有明文。
二、本件受處分人即異議人甲○○於民國八十八年五月三十一日十八時，駕駛Ｈ５─
    三三七號營業小客車在中和市○○路七０巷口前跨越分向限制線（雙黃線）迴車
    後直行土城方向，而為台北縣警察局中和分局交通分隊警員乙○○以受處分人有
    違反道路交通管理處罰條例前揭規定，而掣單舉發。嗣將舉發通知單送達於受處
    分人後，受處分人於應到案日期前向原處分機關為申訴，經原處分機關請舉發單
    位調查結果，仍認受處分人有前開違規行為，原處分機關乃依前揭道路交通管理
    處罰條例第四十九條第一項第二款及第六十三條第一項第一款規定於八十九年七
    月十八日從輕裁處異議人罰鍰新台幣六百元（即銀元二百元）並記違規點數一點
    。
三、訊據受處分人矢口否認有前揭交通違規行為，辯稱略以「我是在連城路六八號萬
    通銀行門口前雙黃線的缺口處迴轉，非在七十巷前跨越雙黃線迴轉」云云。惟查
    ：
    本件受處分人為警舉發地點，係台北縣連城路，該處路面劃有分向限制線，且受
    處分人在該路段迴車之事實，業據證人即開單告發受處分人之員警乙○○證述確
    實，並為受處分人所不否認。又受處分人於前述時地駕駛上開車號汽車違規迴車
    並為警攔停之違規事實，亦據證人員警乙○○於本院八十九年十月十三日調查時
    ，以具結擔保其供述之真實性並在負擔偽證罪之心理處罰狀態下供稱：（問：本
    件交通事故是否你舉發？）是的；（問：如何舉發？）當日缺口前方是雙黃線，
    受處分人尚未到缺口，就左轉進入七十巷，再倒車出來迴車。（當日訊問筆錄參
    照）按證人乙○○乃為原處分機關認定受處分人有前開違規行為之原證人，雖證
    人為本件開單告發受處分人之員警，然於本件卷存證據資料內並無任何積極證據
    足以證明證人上開供述係屬虛偽，亦無有足以令人顯信乙○○其供述為不可採之
    品性證據或前科證據存在，是不應僅因其為告發人即抹煞其身為證人之資格及其
    證言之可信度。況交通警察掣單舉發違反道路交通管理處罰條例所列之違規事實
    ，本質上為行政處分，係公務員基於職務上之權力，依法就特定之具體事件所為
    之具公法上效果之單方面行政行為，基於公務員為公法上行為具有公信力之原則
    ，該行政行為當可被推定為真正，其據以依法處分之事實認定亦為正確無誤，此
    外，本院復查無其他證據證明受處分人之所言屬實，從而本件異議人僅空言稱其
    係連城路六八號萬通銀行門口前雙黃線的缺口處迴轉，尚難遽予採信，本件事證
    明確，受處分人之違規行為堪以認定。
四、綜上所述，受處分人確有在前揭時地在劃有分向限制線的路段迴車之違規行為，
    從而原處分機關乃依前揭道路交通管理處罰條例第四十九條第一項第二款及第六
    十三條第一項第一款規定，從輕裁處異議人罰鍰六百元並予記違規點數一點，核
    無違誤，本件受處分人之異議為無理由，自應將其異議駁回。
據上論斷，應依道路交通案件處理辦法第十九條，裁定如主文。
中      華      民      國    八    十    九    年  十  一  月  十  六  日
                                臺灣臺北地方法院交通法庭
                                      法  官  林  政  憲
右正本證明與原本無異。
如不服本裁定，應於裁定送達後五日內向本院提出抗告狀。
                                       書記官 江  虹  儀
中      華      民      國     八    十    九    年  十  一 月  十  七  日


司法院資訊處製作；財團法人民間司法改革基金會備份。
